【裁判字號】    99,聲,1744
【裁判日期】    991022
【裁判案由】    準抗告
【裁判全文】
臺灣彰化地方法院刑事裁定              99年度聲字第1744號
聲  請  人
即被    告  甲○○
選任辯護人  洪主雯律師
上列被告因違反毒品危害防制條例案件（本院案號：99年度訴字
第1176號），不服本案受命法官於99年10月12日所為羈押處分，
聲請撤銷羈押，本院裁定如下：
    主  文
聲請駁回。
    理  由
一、聲請意旨詳如附件之聲請撤銷羈押狀所載。
二、按對於受命法官所為關於羈押之處分有不服者，受處分人得
    聲請其所屬法院撤銷或變更之，前項聲請期間為5 日，自為
    處分之日起算，其為送達者，自送達後起算，刑事訴訟法第
    416 條第1 項第1 款、第3 項定有明文。
三、經查：
  (一)聲請人於99年7 月1 日經其同意為警採集尿液送驗，結果呈
    甲基安非他命、安非他命及嗎啡陽性反應，故其涉嫌違反毒
    品危害防制條例第10條第1 、2 項之施用第一、二級毒品罪
    ，經檢察官於99年8 月25日提起公訴而繫屬本院，本院該案
    承審之受命法官於99年10月12日行準備程序後，認聲請人雖
    否認犯行，然因有尿液檢驗報告在卷可稽，足見罪嫌重大，
    且被告於警詢中有坦承其有於尿液中摻入雜沙或飯粒之舉，
    先前在偵查中並未以誤食汽水、檀香作為答辯，於本院99年
    10月12日上開案件之準備程序始聲請傳喚證人吳科潔、沈錫
    煌等人，足見其有湮滅證據及勾串證人之虞，有羈押原因，
    非予羈押難以進行追訴、審判，有羈押必要，乃依刑事訴訟
    法第101 條第1 項第2 款規定，裁定自99年10月12日起予以
    羈押，並禁止接見通信等節，有本院依職權調取之本院99年
    度訴字第1176號卷宗可稽。
  (二)按證據裁判及無罪推定原則，係針對被告所為犯行是否成立
    之評價問題，亦即須證據達於無合理可疑之程度，始得對被
    告定罪；另為免證據被湮滅或被污染而對被告所為之羈押，
    目的在於保全證據，故只須有相當理由認被告有影響證人之
    虞，並無須達於無合理可疑之程度，即得為之。查本件聲請
    人於99年7 月1 日為警採集之尿液中，確實含有白色顆粒，
    此有尿液照片5 紙在卷可稽，且聲請人於99年7 月1 日第二
    次警詢筆錄時自承稱：因去找王兆國時，王兆國正在吸食安
    非他命，當時伊也在場，伊擔心伊在旁邊上網與王兆國相處
    一段時間，也會吸到安非他命毒品的煙，驗尿會產生陽性反
    應，剛好伊有裝筍子稀飯的塑膠袋，就把塑膠袋綁在生殖器
    上，但沒有完全綁住，把尿排放在裡面等語，此有聲請人上
    開警詢筆錄及本院勘驗上開警詢錄音光碟之勘驗筆錄各1 份
    在卷可稽。聲請人雖於99年8 月2 日第二次警詢筆錄時翻異
    前詞辯稱：當時雖然有橡皮筋，但伊並未使用橡皮筋將塑膠
    袋綁在生殖器上，只是因為當時褲頭鈕釦壞掉了，才用塑膠
    袋綁在褲頭上等語，惟縱使聲請人所辯上情為真，即該塑膠
    袋斯時係綁於褲頭上，聲請人於排放尿液之時，若非刻意將
    塑膠袋打開並將其內之飯粒置於尿液收集瓶內，該塑膠袋內
    之飯粒當無置於尿液收集瓶內之可能，足見聲請人確實有湮
    滅證據之情形。
  (三)至聲請人於本院準備程序時始聲請傳喚證人吳科潔、沈錫煌
    等人，因聲請人先前已有企圖影響尿液檢驗而湮滅證據之情
    形，且聲請人於警詢、偵訊中均未曾以誤食汽水、檀香等物
    以為置辯，是原羈押處分認聲請人有與共犯或證人串證之虞
    ，實信而有徵，具有相當理由。
  (四)為防免證據被湮滅以及共犯、證人間串證等危險之發生，僅
    有羈押並禁止接見通信一途，尚非具保、責付及限制住居等
    處分所能替代。申言之，本案之羈押聲請人，係保全證據以
    利追訴、審判之唯一、適當且必要之手段，亦即如未予羈押
    聲請人，則本案之事實真相難以釐清，而顯難以進行追訴、
    審判，故此，本案應無聲請人所指摘之押人取供情事。本案
    之羈押原因既然存在，復有羈押之必要性，則本案承審之受
    命法官對於聲請人所為之羈押處分，核與司法院大法官釋字
    第665 號之解釋意旨無違。至聲請人所指其與彰化市元清觀
    訂立泥塑神尊之契約書，需趕工工作，以及其家庭狀況乙節
    ，雖值同情，惟與羈押原因無涉。從而，聲請人聲請撤銷或
    變更處分，並請准以具保一節，均無足採。
三、綜上所述，原羈押處分認本案有刑事訴訟法第101 條第1 項
    第2 款規定之羈押原因，並有羈押必要而予以羈押一節，核
    無不合。從而，聲請人本件聲請為無理由，應予駁回。
四、末按法院就刑事訴訟法第416 條之聲請所為裁定，不得抗告
    ，同法第418 條第1 項前段規定甚明。是本裁定不得抗告，
    併此敘明。
五、依刑事訴訟法第416條第4項、第412條，裁定如主文。
中    華    民    國    99    年    10    月    22    日
                  刑事第九庭    審判長  蕭文學
                                法  官  紀佳良
                                法  官  黃齡玉
以上正本證明與原本無異。
本件不得抗告。
中    華    民    國    99    年    10    月    22    日
                                書記官  林嘉賢

司法院資訊處製作；財團法人民間司法改革基金會備份。
